臺灣臺北地方法院交通事件裁定　　　　　　　　　　九十一年度交聲字第八八號
　　異議人即
　　受處分人　甲○○
右列異議人即受處分人因違反道路交通管理處罰條例案件，對於臺北市交通事件裁決
所中華民國九十一年四月十七日所為之處分（原處分案號：北市裁三字第裁２２－Ａ
ＸＸ００６６３３號），聲明異議，本院裁定如左：
        主      文
異議駁回。
        理      由
一、按汽車駕駛人在雙向二車道行駛時，如在快慢車道間變換車道時，應讓直行車先
    行，並注意安全距離，道路交通安全規則第九十七條第四款定有明文，如有違反
    而不依規定保持前後車距離者，應處新臺幣（下同）六百元以上一千二百元以下
    罰鍰，並記違規點數一點，道路交通管理處罰條例第五十八條第一款、第六十三
    條第一項第一款，各有明文。又汽車駕駛人駕駛汽車違反道路交通安全規則因而
    肇事致人受傷者，吊扣其駕駛執照三個月至六個月，道路交通管理處罰條例第六
    十一條第三項，亦有規定。
二、本件異議人即受處分人甲○○於九十一年七月二十日十四時許，駕駛車號７Ａ—
    ４５９號營業用小客車，沿臺北市○○路○段由東向西行駛至肇事地點變換車道
    時，未注意安全距離，其車右後車角與同方向行駛在外側車道之車號ＡＩＵ—９
    １９號重型機車發生碰撞，致機車駕駛人楊孟勳右膝撞傷、右手手掌骨折、左手
    掌撞傷、左肩撞傷、左腳擦傷。嗣經報警處理，臺北市政府警察局交通警察大隊
    ，以受處分人「變換車道時，未注意安全距離」，「違反道路交通安全規則因而
    肇事致人受傷」，有違反道路交通管理處罰條例第五十八條第一款、第六十一條
    第三項之事實而掣單舉發。嗣受處分人於應到案日期前申訴，原處分機關函請舉
    發機關調查結果，仍認受處分人確有前揭違規事實，乃依道路交通管理處罰條例
    第五十八條第一款、第六十三條第一項第一款，裁處受處分人罰鍰六百元，併記
    違規點數一點，另依道路交通管理處罰條例第六十一條第三項，裁處受處分人吊
    扣駕駛執照三個月。
三、訊據受處分人固不否認於右開時地駕駛被舉發營業用小客車，並與楊孟勳所駕駛
    重型機車發生擦撞之事實，惟否認違規，來狀辯稱：本件係因對方未保持距離而
    造成擦撞云云。經查：（一）右開事實，業據受處分人及楊孟勳於警訊中供述在
    卷，並有道路交通事故調查報告表、交通事故談話紀錄表、交通事故補充資料表
    、交通事故分析研判表、臺北市交通事件裁決所受理交通違規事件調查表等影本
    附卷可考；（二）又楊孟勳於案發後受有傷害等事實亦經載明於本件交通事故分
    析研判表、調查報告表，且交通事故補充資料報告表上更載明楊孟勳受有右膝撞
    傷、右手手掌骨折、左手掌撞傷、左肩撞傷、左腳擦傷，在臺安醫院治療等語，
    已甚明確；（三）受處分人及楊孟勳亦均在該交通事故補充報告表上簽名確認無
    訛，異議意旨再舉楊孟勳自後擦撞受處分人之營業用小客車等詞，即非可採。綜
    上所述，受處分人所辯，尚難採信。
四、本件受處分人確實有於右開時地，因違反道路交通安全規則第九十七條第四款及
    道路交通管理處罰條例第五十八條第一款，而致人受傷之事實，原處分機關據以
    裁罰，乃依道路交通管理處罰條例第五十八條第一款、第六十三條第一項第一款
    ，裁處受處分人罰鍰六百元，併記違規點數一點，另依道路交通管理處罰條例第
    六十一條第三項，裁處受處分人扣吊駕駛執照三個月，尚無違誤，本件異議意旨
    為無理由，應予駁回。
五、據上論斷，應依道路交通案件處理辦法第十九條，裁定如主文。
中      華      民      國    九十一    年      十      月      七      日
                                      臺灣臺北地方法院交通法庭
                                          法  官  黃程暉
右正本證明與原本無異。
如不服本裁定，應於裁定送達後五日內向本院提出抗告狀。
                                          書記官  張華瓊
中      華      民      國    九十一    年      十      月       九     日
